it: Tipo di gioielli per il corpo: Bilanciere; Piercing all'ombelico; Catena del corpo; Orecchino di cartilagine; Piercing dermici; Ear cuff; Calibro per l'orecchio; Piercing al sopracciglio; Foratura industriale; Piercing al labret; Anello per labbra; Anello per capezzolo; Piercing al naso; Anello del setto; Piercing alla lingua; Orecchino Tragus; Altro
sk-SK: Typ telových šperkov: Činka; Piercing do brucha; Náhrdelník na telo; Cartilage piercing do ucha; Kožný piercing; Náušnice Ear Cuff; Ušný tunel; Piercing do obočia; Priemyselný piercing; Labretový piercing; Krúžok na pery; Krúžok na bradavku; Piercing do nosa; Krúžok do nosa; Piercing do jazyka; Tragusová náušnica; Iné
hu: Testékszer típusa: Súlyzó alakú; Haspiercing; Testlánc; Porcfülbevaló; Dermális piercing; Fülmandzsetta; Fültágító; Szemöldökpiercing; Industrial piercing; Ajakpiercing; Ajakgyűrű; Mellbimbógyűrű; Orrpiercing; Orrkarika; Nyelvpiercing; Tragus piercing; Egyéb
vi: Loại trang sức cơ thể: Tạ đòn; Xỏ khuyên rốn; Khuyên cơ thể; Bông tai sụn; Khuyên xỏ dưới da; Hoa tai; Khuyên tai tròn; Xỏ lông mày; Xỏ lỗ ngang; Xỏ lỗ Labret; Khuyên môi; Khuyên nhũ hoa; Xỏ lỗ mũi; Xỏ khuyên mũi vách ngăn; Xỏ khuyên lưỡi; Xỏ lỗ tai con; Khác
nb: Kroppssmykketype: Vektstang; Navlepiercing; Kroppskjede; Bruskørering; Dermalpiercing; Øremansjett; Øremåler; Øyenbrynspiercing; Industriell piercing; Labretpiercing; Leppering; Brystvortering; Nesepiercing; Septumring; Tungepiercing; Tragusørering; Annet
fi: Vartalokorutyyppi: Levytanko; Napalävistys; Kehon ketju; Rustokorvakoru; Ihon lävistykset; Korvamansetti; Tunneli lävistys; Kulmien lävistys; Industrial lävistys; Huulilävistys; Huulirenkaat; Nännilävistys; Nenälävistys; Septum rengas; Kielen lävistys; Tragus korvakoru; Muu
da: Kropssmykketype: Vægtstang; Mavepiercing; Kropskæde; Bruskørering; Dermal piercing; Ear cuff; Tunnelørering; Øjenbrynspiercing; Industriel piercing; Labretpiercing; Læbering; Brystvortering; Næsepiercing; Septumring; Tungepiercing; Tragusørering; Andet
tr: Vücut takı tipi: Halter; Göbek piercingi; Vücut zinciri; Kıkırdak küpe; Dermal piercing; Kulak kelepçesi; Kulak halkalı piercing; Kaş piercingi; Endüstriyel piercing; Dudak piercingi; Dudak halkası; Meme ucu halkası; Burun piercingi; Septum halkası; Dil piercingi; Tragus küpesi; Diğer
fr: Type de bijou corporel: Haltère; Piercing au nombril; Chaîne de corps; Boucle d’oreille pour cartilage; Piercing cutané; Manchette d’oreille; Gabarit d’oreille; Piercing des sourcils; Piercing industriel; Piercing labret; Piercing de lèvre; Piercing de téton; Piercing de nez; Anneau de septum; Piercing de langue; Boucle d’oreille tragus; Autre
cs: Typ tělového šperku: Činka; Piercing do břicha; Řetěz na tělo; Náušnice do boltce; Dermální piercing; Ušní manžeta; Ušní měřidlo; Piercing do obočí; Průmyslový piercing; Labret piercing; Kroužky na rty; Kroužek na bradavku; Piercing do nosu; Kroužek na přepážku; Piercing do jazyka; Tragusová náušnice; Jiné
sl-SI: Vrsta telesnega nakita: Barbel; Piercing v popku; Telesna verižica; Uhan v hrustancu; Dermalni piercing; Ušesna manšeta; Ušesni razširjevalec; Piercing obrvi; Industrijski piercing; Piercing za ustnico; Obroč za ustnice; Obroček za bradavičke; Piercing nosu; Obročki za nos; Piercing jezika; Uhan za tragus; Drugo
de: Körperschmuck-Typ: Hantel; Bauchnabelpiercing; Körperkette; Knorpelohrring; Dermal-Piercing; Ohrstulpe; Ohrstecher; Augenbrauenpiercing; Industrielles Piercing; Labret-Piercing; Lippenring; Brustwarzenring; Nasenpiercing; Septumring; Zungenpiercing; Tragus-Ohrring; Sonstiges
bg-BG: Тип бижута за тяло: Барбел; Пиърсинг на корема; Верига за тяло; Обеца за хрущял; Дермален пиърсинг; Маншет за ухо; Разширител за ухо; Пиърсинг на вежди; Индустриален пиърсинг; Пиърсинг на долната устна; Пръстен за устни; Пръстен за зърно; Пиърсинг на носа; Пръстен на септума; Пиърсинг на езика; Обеца на трагуса; Други
ko: 장신구 타입: 바벨; 배꼽 피어싱; 바디 체인; 연골 귀걸이; 피부 피어싱; 이어커프; 이어 게이지; 눈썹 피어싱; 산업용 피어싱; 입술 피어싱; 입술 피어싱 링; 니플 피어싱 링; 코 피어싱; 격막 링; 혀 피어싱; 트라거스 귀걸이; 기타
ro-RO: Tip bijuterii pentru corp: Halteră; Piercing în buric; Lanț pentru corp; Cercel pentru cartilaj; Piercing cutanat; Car cuff; Ear gauge; Piercing pentru sprâncene; Piercing industrial; Piercing labret; Inel pentru buze; Inel pentru mamelon; Piercing în nas; Inel pentru sept; Piercing în limbă; Cercel tragus; Altele
nl: Type lichaamssieraden: Halter; Navelpiercing; Lichaamsketting; Kraakbeen oorbel; Huidpiercings; Oor manchet; Oormaat; Wenkbrauwpiercing; Industriële piercing; Labret piercing; Lipringen; Tepelring; Neuspiercing; Septum ring; Tongpiercing; Tragus oorbel; Andere
th: ประเภทเครื่องประดับร่างกาย: บาร์เบล; การเจาะสะดือ; สายโซ่ประดับร่างกาย; ต่างหูกระดูกอ่อน; การเจาะฝังใต้ผิวหนัง; ต่างหูแบบหนีบ; จิวระเบิดหู; การเจาะคิ้ว; การเจาะดามหู; การเจาะลาเบรต; ห่วงปาก; ห่วงหัวนม; การเจาะจมูก; ห่วงจมูก; การเจาะลิ้น; ต่างหูทรากัส; อื่นๆ
pt-PT: Tipo de joalharia para o corpo: Barra; Piercing na barriga; Corrente corporal; Brinco de cartilagem; Piercing dérmico; Protetor de orelha; Medidor de ouvido; Piercing na sobrancelha; Perfuração industrial; Piercing labial; Piercing de lábio; Piercing de mamilo; Piercing de nariz; Anel de septo; Piercing de língua; Brinco Tragus; Outro
zh-TW: 珠寶類型: 槓鈴; 臍環穿孔; 身體鏈; 軟骨耳環; 人體鑲石; 耳骨夾; 耳擴; 眉環穿孔; 貫穿式穿孔; 唇環穿孔; 唇環; 乳頭環; 鼻環穿孔; 鼻環; 舌環穿孔; 耳珠耳環; 其他
ru: Тип украшения для пирсинга: Штанга; Пирсинг живота; Цепь для тела; Серьга для хряща; Кожный пирсинг; Кафф для ушей; Тоннель для уха; Пирсинг брови; Промышленный пирсинг; Пирсинг лабрета; Кольцо для губ; Кольцо для соска; Пирсинг носа; Кольцо для перегородки носа; Пирсинг языка; Серьга для козелка; Другое
zh-CN: 穿刺饰品类型: 杠铃; 脐环; 身体链; 软骨耳环; 埋钉; 耳骨夹; 耳扩; 眉环; 耳桥; 唇钉; 唇环; 乳环; 鼻饰; 鼻中隔环; 舌钉; 耳屏耳环; 其他
lt-LT: Auskaro tipas: Dviejų skylių; Bambos auskaras; Grandinėlė; Auskaras į ausies kremzlę; Veriami į įvairias kūno vietas; Užmaunamas auskaras; Ausų tunelis; Antakių auskarai; Industrinis auskaras; Auskarai į lūpą; Žiedo formos auskaras į lūpą; Žiedo formos spenelio papuošalas; Nosies auskaras; Nosies žiedas; Liežuvio auskaras; „Tragus“ auskaras; Kita
pl: Rodzaj biżuterii do ciała: Sztanga; Piercing pępka; Łańcuch na ciało; Kolczyk na chrząstkę ucha; Biżuteria do piercingu; Opaska na ucho; Rozpychacz do ucha; Piercing brwi; Piercing industrialny; Labret; Kolczyk do wargi; Kolczyk do sutków; Piercing nosa; Kolczyk do nosa; Piercing języka; Tragus; Inne
sv: Typ av kroppssmycke: Skivstång; Navel-piercing; Kroppskedja; Broskörhänge; Dermal piercing; Öronmanschett; Öronmätare; Ögonbrynspiercing; Industriell piercing; Labret piercing; Läppring; Bröstvårtsring; Näspiercing; Septumring; Tungpiercing; Tragus-örhänge; Övrigt
ja: ボディジュエリータイプ: バーベル; ベリーピアス; ボディチェーン; 軟骨ピアス; ダーマルピアス; イヤーカフ; イヤーゲージ; 眉ピアス; インダストリアルピアス; ラブレットピアス; リップリング; ニップルリング; ノーズピアス; 鼻ピアス; タンピアス; トラガスピアス; その他
en: Body jewelry type: Barbell; Belly piercing; Body chain; Cartilage earring; Dermal piercing; Ear cuff; Ear gauge; Eyebrow piercing; Industrial piercing; Labret piercing; Lip ring; Nipple ring; Nose piercing; Septum ring; Tongue piercing; Tragus earring; Other
hr-HR: Vrsta nakita za tijelo: Barbell; Nakit za pupak; Lanac za tijelo; Naušnica za hrskavicu; Dermalni nakit; Manžeta za uho; Proširena resica; Nakit za obrve; Industrijski nakit; Nakit za labret; Prsten za usne; Prsten za bradavice; Nakit za nos; Prsten za septum; Nakit za jezik; Nakit za tragus; Ostalo
el: Τύπος κοσμήματος σώματος: Μπάρα; Τρύπημα κοιλιάς; Αλυσίδα σώματος; Σκουλαρίκι χόνδρου; Τρύπημα δέρματος; Σκουλαρίκι με κλιπ; Σκουλαρίκι για gauging; Τρύπημα φρυδιού; Τρύπημα industrial; Τρύπημα χειλιών; Σκουλαρίκι χειλιού; Σκουλαρίκι θηλής; Τρύπημα μύτης; Σκουλαρίκι ρινικού διαφράγματος; Τρύπημα γλώσσας; Σκουλαρίκι τράγου; Άλλο
es: Tipo de joyería corporal: Barra de pesas; Piercing de ombligo; Cadena corporal; Pendiente de cartílago; Piercing cutáneo; Ear cuff; Dilatador de oreja; Piercing de ceja; Piercing industrial; Piercing labret; Anillo labial; Anillo para pezones; Piercing de nariz; Anillo para tabique nasal; Piercing de lengua; Pendiente de trago; Otros
pt-BR: Tipo de joia corporal: Barbell; Piercing de barriga; Corrente corporal; Brinco de cartilagem; Piercing dérmico; Ear cuff; Ear gauge; Piercing de sobrancelha; Piercing industrial; Piercing labial; Anel labial; Anel de mamilo; Piercing de nariz; Anel de septo; Piercing de língua; Brinco Tragus; Outro